【裁判字號】    97,上易,2256
【裁判日期】    971030
【裁判案由】    傷害等
【裁判全文】
臺灣高等法院刑事判決                97年度上易字第2256號
上  訴  人
即  被  告  乙○○
上列上訴人因傷害等案件，不服臺灣板橋地方法院97年度易字第
900號，中華民國97年6月5日第一審判決（起訴案號：臺灣板橋
地方法院檢察署97年度偵字第4634號），提起上訴，本院判決如
下：
    主  文
上訴駁回。
乙○○緩刑貳年。
    事  實
一、乙○○與甲○○係鄰居關係，乙○○因不滿甲○○在臺北縣
    新莊市○○街158 巷5 號1 樓經營之雜貨店經常占用馬路，
    且擾亂鄰居生活，而有意教訓甲○○，竟夥同真實姓名年籍
    不詳，經乙○○暱稱為「阿弟仔（臺語）」之三名成年男子
    ，共同基於傷害人身體及毀損之犯意聯絡，於民國96年11月
    25日晚上10時10分許，由乙○○帶領該三名成年男子前往上
    址雜貨店，經乙○○指認甲○○後，由該三名成年男子即進
    入店內，共同出手毆打甲○○，致甲○○受有頭部外傷併鼻
    子挫傷、嘴唇擦傷、左手大拇指挫傷之傷害，該三名男子並
    砸毀甲○○店內之桌、椅各一張及大理石板一面等物，足生
    損害於甲○○。
二、案經甲○○訴由臺北縣政府警察局新莊分局報請臺灣板橋地
    方法院檢察署檢察官偵查起訴。
    理    由
一、訊據上訴人即被告乙○○對於上揭犯罪事實業已坦承不諱，
    並據證人即告訴人甲○○於原審審理時結證稱：伊於96年11
    月26日、96年12月18日、97年2月19日警詢及偵查中之筆錄
    記載之內容都是真的，各次筆錄後的簽名也是伊所簽的，案
    發當天有三個男子打伊，伊都不太認識，因為被告有來指揮
    ，帶他們來，並下指令說「給他死」接下來該三個人就衝進
    來打伊及砸店，所以伊知道這些人都是被告叫來的；當時被
    告也有跟那三個男子一起進去伊店內，不然那三個男子也不
    認識伊，不過被告沒有動手，只有以手指著伊並用嘴巴說「
    就這一個，給他死」，該三個男子打伊之後就砸店，後來伊
    覺得頭暈暈的，就沒注意他們還做了什麼；被告在那三個男
    子剛開始打伊時，就出去店外顧著，怕別人會過來；從那三
    個男子進入店內到離開約有十多分鐘而已，被告就等在現場
    ，騎在機車上，指揮「阿弟仔」，後來帶他們離開等語（見
    原審97年5月15日審判筆錄第4、5、7頁）。再者，證人甲○
    ○於案發當日因急診求治，經醫師診斷後認其受有頭部外傷
    併鼻子挫傷、嘴唇擦傷、左手大拇指挫傷之傷害，有新泰綜
    合醫院於96年11月26日出具之甲○○之診斷證明書附卷可稽
    。又依卷附之現場照片9幀觀之（見97年度偵字第4634號偵
    查卷宗第16至18及28、29頁），告訴人所經營之雜貨店內之
    桌、椅確遭人掀翻損壞，並有大理石板破碎在地；另依卷附
    之雜貨店外監視錄影翻拍照片所示（見97年度偵字第4634號
    偵查卷宗第19頁），確有四人聚集店門口，其中有人仍騎乘
    於機車之上，亦與證人甲○○指證之上開情節相符。綜上各
    情，被告於告訴人吳建彰所指訴之犯罪中參與之情節，應可
    認定，應予依法論科。
二、核被告所為，係犯刑法第277 條第1 項傷害罪及第354 條毀
    損罪。被告與其所暱稱為「阿弟仔」等三名不詳姓名年籍成
    年男子就前述傷害、毀損犯行，均具有犯意聯絡及行為分擔
    ，為共同正犯。又其所犯上開兩罪間，犯意各別，行為互殊
    ，罪名有異，應予分論併罰。
三、原審本於同上見解，適用刑法第28條、第277條第1項、第
    354 條、第41條第1項前段、第51條第5款、刑法施行法第1
    條之1，並審酌被告遇事不思理性處理，仗勢人多，遽以暴
    力相加，致被害人傷勢不輕、財物損害非微，衡其於犯罪後
    之態度等一切情狀，分別量處傷害罪部分判處有期徒刑四月
    、毀損罪部份判處有期徒刑二月，並均諭知如易科罰金以新
    台幣壹仟元折算一日，併定其應執行之刑有期徒刑五月，如
    易科罰金以新台幣壹仟元折算一日，經核原判決認事用法尚
    無不合，量刑亦稱妥適。
四、被告上訴意旨以被告目前獨立扶養2子，目前仍就學中，原
    審判處罪刑折算新台幣之金額，非上訴人所能負擔；又於原
    審判決前，被告與告訴人已談及和解道歉事宜，因被告一時
    無法籌措賠償金額，故未於判決前完成和解，嗣於97年7月
    10 日已完成。被告無不良前科，符合緩刑之要件，請求從
    輕量刑，並予以緩刑，以勵自新等語。查，被告上訴意旨以
    其需撫養二子，經濟不佳，請求從輕量刑，要係就法院依職
    權自由裁量之事項爭執，其上訴為無理由，應予駁回。
五、末查被告於本院審理期日提出再補新台幣3萬5千元賠償告訴
    人（原已付和解金2萬5千元），告訴人甲○○願意接受，有
    本院97年10月16日審判筆錄可稽，被告前未曾因故意犯罪受
    有期徒刑以上刑之宣告，亦有本院被告前案紀錄表1份在卷
    可稽，本院認被告經此次偵、審程序及罪刑宣告之教訓，諒
    已知所警惕而無再犯之虞，所宣告之有期徒刑以暫不執行為
    適當，爰併予宣告緩刑2年，以勵自新。
六、據上論斷，應依刑事訴訟法第368條，刑法第74條第1項第1
    款，判決如主文。
本案經檢察官許仲瑩到庭執行職務。
中    華    民    國    97    年    10    月    30    日
                  刑事第六庭審判長法  官  林堭儀
                                  法  官  張明松
                                  法  官  吳淑惠
以上正本證明與原本無異。
不得上訴。
                                  書記官  陳雅加
中    華    民    國    97    年    11    月    3     日
附錄本案論罪科刑法條全文：
刑法第277條
傷害人之身體或健康者，處三年以下有期徒刑、拘役或一千元以
下罰金。
犯前項之罪因而致人於死者，處無期徒刑或七年以上有期徒刑；
致重傷者，處三年以上十年以下有期徒刑。
刑法第354條：
毀棄、損壞前二條以外之他人之物，或致令不堪用，足以生損害
於公眾或他人者，處二年以下有期徒刑、拘役或五百元以下罰金
。


司法院資訊處製作；財團法人民間司法改革基金會備份。
